\begin{tabular}{ll}
    \toprule
    ending & declension \\ \midrule
    -a & I, \category{sg}.\category{nom}, \category{sg}.\category{voc}; IIN, \category{pl}.\category{nom}, \category{pl}.\category{acc}, \category{pl}.\category{voc}; IIIN, \category{pl}.\category{nom}, \category{pl}.\category{acc}, \category{pl}.\category{voc} \\ 
    -ā & I, \category{sg}.\category{abs} \\ 
    -ae & I, \category{sg}.\category{gen}, \category{sg}.\category{dat}, \category{pl}.\category{nom}, \category{pl}.\category{voc};  \\ 
    -am & I, \category{sg}.\category{acc} \\ 
    -ārum & I, \category{pl}.\category{gen} \\ 
    -ās & I, \category{pl}.\category{acc} \\ 
    -e & IIM, \category{sg}.\category{voc}; IIIFMN, \category{sg}.\category{abs} \\ 
    -ē & V, \category{sg}.\category{abs} \\ 
    -ei/-ēi & V, \category{sg}.\category{gen}, \category{sg}.\category{dat} \\ 
    -em & IIIFM, \category{sg}.\category{acc}; V, \category{sg}.\category{acc} \\ 
    -ēbus & V, \category{pl}.\category{dat}, \category{pl}.\category{abs} \\ 
    -ērum & V, \category{pl}.\category{gen} \\ 
    -ēs & IIIFM, \category{pl}.\category{nom}, \category{pl}.\category{acc}, \category{pl}.\category{voc}; V, \category{sg}.\category{nom}, \category{sg}.\category{voc}, \category{pl}.\category{nom}, \category{pl}.\category{acc}, \category{pl}.\category{voc} \\ 
    -ī & IIM, \category{sg}.\category{gen}, \category{sg}.\category{voc}, \category{pl}.\category{nom}, \category{pl}.\category{voc}; IIN, \category{sg}.\category{gen}; IIIFMN, \category{sg}.\category{dat}, \category{sg}.\category{abl} \\ 
    -ibus & IIIFMN, \category{pl}.\category{dat}, \category{pl}.\category{abs}; IVFMN, \category{pl}.\category{dat}, \category{pl}.\category{abs} \\ 
    -is & IIIFMN, \category{sg}.\category{gen} \\ 
    -īs & I, \category{pl}.\category{dat}, \category{pl}.\category{abs}; IIMN, \category{pl}.\category{dat}, \category{pl}.\category{abs} \\ 
    -ō & IIMN, \category{sg}.\category{dat}, \category{sg}.\category{abs} \\ 
    -ōs & IIM, \category{pl}.\category{acc} \\ 
    -ōrum & IIMN, \category{pl}.\category{gen} \\ 
    -r & IIM, \category{sg}.\category{nom}, \category{sg}.\category{voc} \\ 
    -ū & IVFM, \category{sg}.\category{abs}; IVN, \category{sg}.\category{nom}, \category{sg}.\category{dat}, \category{sg}.\category{acc}, \category{sg}.\category{abs}, \category{sg}.\category{voc} \\ 
    -ua & IVN, \category{pl}.\category{nom}, \category{pl}.\category{acc}, \category{pl}.\category{voc} \\ 
    -uī & IVFM, \category{sg}.\category{dat} \\ 
    -um & IIMN, \category{sg}.\category{acc}; IIN, \category{sg}.\category{nom}, \category{sg}.\category{voc}; IIIFMN, \category{pl}.\category{gen}; IVFM, \category{sg}.\category{acc} \\ 
    -us & IIM, \category{sg}.\category{nom}; IVFM, \category{sg}.\category{nom}, \category{sg}.\category{voc} \\ 
    -ūs & IVFM, \category{sg}.\category{gen}, \category{pl}.\category{nom}, \category{pl}.\category{acc}, \category{pl}.\category{voc}; IVN, \category{sg}.\category{gen} \\ 
    -uum & IVFMN, \category{pl}.\category{gen} \\ \bottomrule
\end{tabular}